【裁判字號】    97,消債更,172
【裁判日期】    970827
【裁判案由】    聲請更生程序
【裁判全文】
臺灣彰化地方法院民事裁定           97年度消債更字第172號
聲請人  即
債  務  人  甲○○原名蕭景綸.
上列當事人聲請消費者債務清理事件，本院裁定如下：
    主  文
債務人甲○○自中華民國97年8 月27日下午4 時起開始更生程序
。
    理  由
一、按法院開始更生程序之裁定，應載明其年、月、日、時，並
    即時發生效力，消費者債務清理條例第45條第1 項定有明文
    。
二、本件聲請人即債務人主張：其有不能清償之虞之情事，前曾
    提出債權人清冊，以書面向最大債權金融機構台新國際商業
    銀行股份有限公司（下稱台新銀行），依「中華民國銀行公
    會會員辦理消費金融案件無擔保債務協商機制」，請求共同
    協商債務清償方案，並於民國95年7 月3 日協商成立，約定
    分80期，利率6.88% ，每月應繳金額新臺幣（下同）19,762
    元。惟債務人於協商後雖因服志願役，薪水增至每月29,448
    元，但因債務人之父已逝，債務人之母因中風後遺症領有殘
    障手冊，僅能打零工，收入微薄，致債務人須與大妹共同負
    擔家中生活開銷（含母親之房屋貸款、醫藥費、小弟學費及
    生活費），債務人每月應分擔房屋貸款10,000元、母親扶養
    費5, 000元及生活費用14,146元，僅餘302 元，實已無法繼
    續依協商條件每月清償11,230元，故債務人有因不可歸責於
    己之事由致履行顯有重大困難之情事。又債務人無擔保或無
    優先權之債務總額未逾12,000,000元，復未經法院裁定開始
    清算程序或宣告破產，爰向本院聲請更生等語。
三、經查，債務人所主張之上開事實，業據提出債權人清冊、95
    年協商成立協議書影本、財產及收入狀況說明書、家庭支出
    明細表、薪資明細影本、戶籍謄本、全國財產稅總歸戶財產
    查詢清單、財政部臺灣省中區國稅局94、95、96年度綜合所
    得稅各類所得資料清單、財團法人聯合徵信中心資料、支出
    證明收據、中華民國身心障礙手冊、診斷證明書影本等件為
    證，核無不合。又本院另依職權向台新銀行函查債務人履行
    債務協商之情形，台新銀行回函亦表示債務人已自97年3 月
    起未依協商繳款，顯見債務人確已無法再依原協商條件履行
    。此外，本件復查無債務人有消費者債務清理條例第6 條第
    3 項、第8 條或第46條各款所定駁回更生聲請之事由存在，
    則債務人聲請更生，應屬有據，爰裁定如主文。
中    華    民    國    97    年    8     月    27    日
              民事第二庭    法    官  吳永梁
以上正本係照原本作成。
本件不得抗告
本裁定已於97年8月27日下午4時公告。
中    華    民    國    97    年    8     月    27    日
                            書 記 官  陳美敏


司法院資訊處製作；財團法人民間司法改革基金會備份。
